臺灣桃園地方法院刑事判決
111年度審原交易字第75號
公  訴  人  臺灣桃園地方檢察署檢察官劉文瀚
被      告  林儀明




指定辯護人  本院公設辯護人廖彥傑
上列被告因公共危險案件，經檢察官提起公訴（111年度偵字第2
8595號），被告於準備程序進行中就被訴事實為有罪之陳述，經
本院告知簡式審判程序意旨，並聽取當事人及辯護人之意見後，
裁定依簡式審判程序審理，判決如下：
　　主　文
林儀明吐氣所含酒精濃度達每公升零點二五毫克以上而駕駛動力
交通工具，累犯，處有期徒刑八月。
未扣案之車牌號碼000-000號普通重型機車一輛沒收，於全部或
一部不能沒收或不宜執行沒收時，追徵其價額。
　　事實及理由
一、犯罪事實：林儀明於民國111年3月11日18時許至22時30分許
    ，在桃園市○○區○○路0段000號2樓之2居所飲用酒類，基於公
    共危險之犯意，於111年3月12日10時許，騎乘車牌號碼000-
    000號普通重型機車上路。嗣行經桃園市龜山區山鶯路與民安
    街交岔路口因不勝酒力，不慎與黃永生所騎乘、搭載李美桃
    之車牌號碼000-000號重型機車發生碰撞，致黃永生受有全
    身多處擦挫等傷害，李美桃受有眼睛撕裂傷、手、腳多處擦
    挫等傷害（涉犯過失傷害部分，均未據告訴）。經警據報前
    往處理，並於同日12時5分測得其吐氣酒精濃度每公升0.86
    毫克。
二、證據名稱：
　㈠被告林儀明分別於警詢、檢察官訊問及本院準備程序及審理
    中之自白。
　㈡桃園市政府警察局交通警察大隊龜山分隊酒精測定紀錄表、
    桃園市政府警察局舉發違反道路交通管理事件通知單(掌電
    字第D79B00133號)、道路交通事故現場圖、道路交通事故調
    查報告表(一)及(二)、監視器錄影畫面及現場照片、駕駛人
    車籍資料。
三、論罪科刑：
　㈠核被告所為，係犯刑法第185條之3第1項第1款之吐氣所含酒
    精濃度達每公升0.25毫克以上而駕駛動力交通工具罪。
　㈡被告前於①109年間因酒後駕車之公共危險案件，經本院以109
    年度桃原交簡字第804號判決處有期徒刑3月，併科罰金新臺
    幣4萬元確定；②同年間因公共危險案件，以110年度壢原交
    簡字第28號判決處有期徒刑4月確定，①②案件經本院以110年
    度聲字第2060號裁定應執行刑5月確定，有期徒刑部分於110
    年8月13日執行完畢，有臺灣高等法院被告前案紀錄表可按
    ，被告亦不爭執有該前案紀錄，其於5年內故意再犯本件有
    期徒刑以上之罪，為累犯，經本院裁量被告上揭前科情形後
    ，認其有特別惡性且對刑罰反應力薄弱，應依刑法第47條第
    1項規定加重其刑（含最低本刑）。
　㈢爰審酌被告自106年起，曾多次觸犯刑法第185條之3公共危險
    罪案件，詎其仍不知警惕，一再漠視法律禁令，竟再犯本件
    之罪，又測得吐氣所含酒精濃度高達每公升0.86毫克且發生
    肇事，所為甚值非議，惟念其犯後始終坦承罪行，兼衡其犯
    罪動機、生活及經濟狀況、素行、年紀及智識程度等一切情
    狀，量處如主文所示之刑。
四、沒收：查車牌號碼000-000號重型機車係被告所有且供其犯
    本案罪行所用之物，為被告是認，且有駕駛人車籍資料可佐
    ，另審酌被告已有多次公共危險前科，認應剝奪其對該車之
    所有權，以預防並遏止犯罪，且衡以該車為102年9月出廠，
    已屬9年之中古機車，市場價值不高，本院認對其宣告沒收
    或追徵，自無過苛之虞，爰依刑法第38條第2項前段、第4項
    規定宣告沒收，並於全部或一部不能沒收或不宜執行沒收時
    ，追徵其價額。
五、應依刑事訴訟法第273條之1第1項、第299條第1項前段、第3
    10條之2、第454條第1項，判決如主文。
六、如不服本判決應於收受判決後20日內向本院提出上訴書狀，
    並應敘述具體理由。其未敘述上訴理由者，應於上訴期間屆
    滿後20日內向本院補提理由書（均須按他造當事人之人數附
    繕本）「切勿逕送上級法院」。
本案經檢察官陳淑蓉到庭執行職務。
中　　華　　民　　國　　111 　年　　11　　月　　11　　日
                   刑事審查庭  法　官　馮浩庭
以上正本證明與原本無異。
如不服本判決應於收受判決後20日內向本院提出上訴書狀，並應
敘述具體理由。其未敘述上訴理由者，應於上訴期間屆滿後20日
內向本院補提理由書(均須按他造當事人之人數附繕本)「切勿逕
送上級法院」。 
                              書記官　張怡婷
中　　華　　民　　國　　111 　年　　11　　月　　14　　日
附錄本案論罪科刑法條： 
中華民國刑法第185條之3
駕駛動力交通工具而有下列情形之一者，處 3 年以下有期徒刑
，得併科 30 萬元以下罰金：
一、吐氣所含酒精濃度達每公升零點二五毫克或血液中酒精濃度
    達百分之零點零五以上。
二、有前款以外之其他情事足認服用酒類或其他相類之物，致不
    能安全駕駛。
三、服用毒品、麻醉藥品或其他相類之物，致不能安全駕駛。
因而致人於死者，處 3 年以上 10 年以下有期徒刑，得併科 2
百萬元以下罰金；致重傷者，處 1 年以上 7 年以下有期徒刑，
得併科 1 百萬元以下罰金。
曾犯本條或陸海空軍刑法第 54 條之罪，經有罪判決確定或經緩
起訴處分確定，於十年內再犯第 1 項之罪因而致人於死者，處
無期徒刑或 5 年以上有期徒刑，得併科 3 百萬元以下罰金；致
重傷者，處 3 年以上 10 年以下有期徒刑，得併科 2 百萬元以
下罰金。